臺灣彰化地方法院刑事判決　　　　　　　96年度易字第1363號
公　訴　人　臺灣彰化地方法院檢察署檢察官
被　　　告　戊○○
　　　　　　　　　　（現在臺灣彰化看守所羈押中）
　　　　　　丁○○
上列被告等因竊盜案件，經檢察官提起公訴（96年度偵字第6033
號、第7280號、第7520號），本院判決如下：
    主  文
戊○○共同踰越牆垣竊盜，累犯，處有期徒刑玖月；又竊盜，累
犯，處有期徒刑肆月，扣案鑰匙壹支沒收；又竊盜，累犯，處有
期徒刑肆月，未扣案鑰匙壹支沒收。應執行有期徒刑壹年貳月，
扣案鑰匙壹支、未扣案鑰匙壹支均沒收。
丁○○共同踰越牆垣竊盜，處有期徒刑柒月。
    犯罪事實
一、戊○○曾於民國94年間因施用第1 、2 級毒品案件，經本院
    以94年度訴字第647 號刑事判決判處有期徒刑8 月、3 月，
    應執行有期徒刑10月，經上訴由臺灣高等法院臺中分院以94
    年度上訴字第1506號刑事判決駁回上訴確定後，經移送執行
    ，於95年3 月30日因縮短刑期執行完畢。詎戊○○仍不知悔
    改，由戊○○單獨1 人，或與丁○○2 人，各分別基於意圖
    為自己不法所有之竊盜犯意聯絡，於下列時、地為竊盜犯行
  (一)於96年6 月26日上午11時30分，戊○○、丁○○2 人，由丁○○騎乘車牌號碼F8G —736 號重型機車搭載戊○○，至丙○○所經營設於彰化縣芬園鄉○○路395 號新協興機械工廠
    後方處，推由戊○○踰越該工廠後方之圍牆後，侵入該工廠
    空地內，徒手竊取丙○○所有置於上開空地內之圓形鐵料3
    塊（合計重量約100 公斤，合計價值約新臺幣（下同）4,00
    0 元），並將上開鐵料滾動至該工廠後方鐵門下方空隙處，
    隨即翻牆而出，再由戊○○、丁○○共同將上開鐵料自鐵門
    下方空隙處搬運至丁○○所騎乘之前揭機車上，得手後隨即
    共乘機車離去。嗣經丙○○當場發現且逮捕丁○○，並報警
    處理，戊○○則趁隙逃逸，經警方循線查悉上情。
  (二)於96年7 月30日下午5 時30分，戊○○至彰化縣彰化市○○
    路後火車站之停車場內，適見乙○○所有車牌號碼LBP —56
    6 號重型機車置於該處，而持其所有之自備鑰匙1 支，竊取
    乙○○所有前開重型機車，發動電門得手後，供己騎乘之用
    。嗣經乙○○報警後，警方於同年8 月2 日中午12時10分，
    在彰化縣彰化市○○路○段與工校街口前當場查獲，並扣得
    上開鑰匙1 支。
  (三)於96年8 月4 日下午5 時許，戊○○另至彰化縣彰化市○○
    路○段624 巷26之21號1 樓前，適見許鳳丹所有車牌號碼KX
    D —933 號重型機車（價值約8,000 元）置於該處，則另持
    其所有之自備鑰匙1 支，竊取許鳳丹所有上揭重型機車發動
    電門得手後，供己騎乘之用。嗣經許鳳丹之女甲○○報警後
    ，警方於同年8 月11日中午12時15分，在彰化縣彰化市○○
    街256 號前查獲並逮捕戊○○，始知悉上情。
二、案經丙○○訴由彰化縣警察局和美分局、彰化分局分別報請
    臺灣彰化地方法院檢察署檢察官偵查起訴。
    理  由
一、程序部分：
  (一)按被告以外之人於審判外之言詞或書面陳述，除法律有規定
    者外，不得為證據；被告以外之人於偵訊中向檢察官所為之
    陳述，除顯有不可信之情況者外，得為證據，刑事訴訟法第
    159 條第1 項、第159 條之1 第2 項分別定有明文。而所謂
    不可信情況之認定，法院應審酌被告以外之人於陳述時之外
    在環境及情況，例如：陳述時之心理狀況、有無受到外力干
    擾等，以為判斷之依據，故係決定陳述有無證據能力，而非
    決定陳述內容之證明力。是被告以外之人前於偵查中已具結
    而為證述，除反對該項供述得具有證據能力之一方，已釋明
    「顯有不可信之情況」之理由外，皆得為證據。經查，證人
    即共同被告丁○○、戊○○在檢察官偵查時，均係以證人之
    身份，就共同被告戊○○、丁○○部分，經檢察官告以具結
    之義務及偽證之處罰，經渠等具結，而於負擔偽證罪之處罰
    心理下所為，係經以具結擔保其證述之真實性。又司法實務
    運作上，咸認偵查中檢察官向被告以外之人所取得之陳述，
    原則上均能遵守法律規定，不致違法取供，其可信性極高，
    因而明定除顯有不可信之情況者外，得為證據。亦即，被告
    以外之人於偵查中依法應具結者已具結，向檢察官所為之陳
    述，原則上具有證據能力，於例外「顯有不可信之情況」，
    始不具證據能力。證人丁○○、戊○○於檢察官訊問時之證
    述（參見臺灣彰化地方法院檢察署96年度偵字第6033號偵查
    卷宗第7 頁、第16頁、第29頁至第32頁），並無證據顯示係
    遭受強暴、脅迫、詐欺、利誘等外力干擾情形，或在影響其
    心理狀況致妨礙其自由陳述等顯不可信之情況下所為。渠等
    於偵訊時之陳述既無顯不可信之情況，依上開說明，自有證
    據能力。
  (二)按被告以外之人於審判外之陳述，雖不符前4 條之規定，而
    經當事人於審判程序同意作為證據，法院審酌該言詞陳述或
    書面陳述作成時之情況，認為適當者，亦得為證據。當事人
    、代理人或辯護人於法院調查證據時，知有第159 條第1 項
    不得為證據之情形，而未於言詞辯論終結前聲明異議者，視
    為有前項之同意，刑事訴訟法第159 條之5 定有明文。立法
    意旨在於傳聞證據未經當事人之反對詰問予以核實，原則上
    先予排除，惟若當事人已放棄詰問或未聲明異議，基於證據
    資料愈豐富，愈有助於真實發現之理念，且強化言詞辯論主
    義，法院自可承認該傳聞證據例外擁有證據能力。經查，證
    人丙○○、乙○○、甲○○分別於警詢中之陳述（參見彰化
    縣警察局和美分局和警分偵字第0960011671號警卷第3 頁至
    第4 頁；彰化縣警察局彰化分局彰警分偵字第0960011366號
    警卷第7 頁至第8 頁；彰警分偵字第0960022281號警卷第4
    頁至第5 頁），雖均係被告以外之人於審判外之陳述，性質
    上屬傳聞證據，惟經檢察官、被告丁○○、戊○○均同意作
    為證據，又本院審酌該言詞陳述作成時之情況，並查無其他
    不法之情狀，足認為得為本案之證據，依刑事訴訟法第159
    條之5 之規定，有證據能力。
二、訊據被告戊○○、丁○○對其等於上揭時、地，單獨或共同
    竊盜之事實，均坦承不諱（參見本院96年9 月26日審判筆錄
    ），核與證人即共同被告丁○○、戊○○分別於偵訊中具結
    證述（參見臺灣彰化地方法院檢察署96年度偵字第6033號偵
    查卷宗第7 頁、第16頁、第29頁至第32頁）、證人即告訴人
    丙○○分別於警詢及偵訊中具結證述、證人即被害人乙○○
    於警詢中之證述、證人即被害人許丹鳳之女甲○○分別於警
    詢中及本院審理中具結證述，發現物品失竊情節（參見彰化
    縣警察局和美分局和警分偵字第0960011671號警卷第3 頁至
    第4 頁；彰化縣警察局彰化分局彰警分偵字第0960011366號
    警卷第7 頁至第8 頁；彰警分偵字第0960022281號警卷第4
    頁至第5 頁；臺灣彰化地方法院檢察署96年度偵字第6033號
    偵查卷宗第46頁至第47頁、本院96年9 月26日審判筆錄）相
    符，且有鑰匙1 支扣案可佐，復有贓物認領保管單2 紙、現
    場草圖1 紙、現場照片共計10紙、失車唯讀案件基本資料、
    車籍查詢基本資料畫面、失車記錄各1 紙（參見彰化縣警察
    局和美分局和警分偵字第0960011671號警卷第7 頁、第11頁
    至第14頁、彰化縣警察局彰化分局彰警分偵字第0960022281
    號警卷第11頁至第12頁；彰化縣警察局彰化分局彰警分偵字
    第0960011366號警卷第14頁至第20頁）附卷可參，核屬相符
    。從而，被告丁○○、戊○○上揭自白內容，核與前揭事證
    相符，應均足採信，本案事證明確，被告丁○○、戊○○上
    揭犯行，均堪認定。
三、核被告戊○○、丁○○於犯罪事實欄一(一)部分所為，均係犯
    刑法第321 條第1 項第2 款之踰越牆垣加重竊盜罪（起訴書
    誤載為毀越牆垣加重竊盜罪）。被告戊○○於犯罪事實欄一
    (二)(三)部分所為，均係犯刑法第320 條第1 項之普通竊盜罪。
    另按刑法上竊盜罪既遂未遂區分之標準，係採權力支配說，
    即行為人將竊盜之客體，移入一己實力支配之下者為既遂，
    若著手於竊盜，而尚未脫離他人之持有，或未移入一己實力
    支配之下者，則為未遂（最高法院84年度臺上字第2256號判
    決要旨參照）。被告戊○○、丁○○就前揭犯行，均已將竊
    盜之客體移入一己實力支配之下，均應屬竊盜既遂。被告戊○○、丁○○間，就犯罪事實欄一(一)部分所為，互有犯意聯
    絡及行為分擔，均為共同正犯。被告戊○○所犯上開3 罪，
    犯意各別，行為互異，應分論併罰。另查，被告戊○○曾於
    94年間因施用第1 、2 級毒品案件，經本院以94年度訴字第
    647 號刑事判決判處有期徒刑8 月、3 月，應執行有期徒刑
    10月，經上訴由臺灣高等法院臺中分院以94年度上訴字第15
    06號刑事判決駁回上訴確定後，經移送執行，於95年3 月30
    日因縮短刑期執行完畢等情，此有臺灣高等法院被告前案紀
    錄表、臺灣彰化地方法院檢察署刑案資料查註紀錄表各1 份
    存卷可考，其於5 年內故意再犯本案有期徒刑以上之3 罪，
    為累犯，應依刑法第47條第1 項之規定各加重其刑。爰審酌
    被告戊○○、丁○○均正值青壯年，貪慾圖利，不思以合法
    正當途徑賺取所得，竟以竊盜之手段，竊取他人財物，造成
    社會治安危害不輕，及其等分別所竊取之上揭財物價值，理
    均應從重量刑，然本院參酌被告戊○○、丁○○犯後均坦承
    犯行，且所竊得物品已由上揭被害人取回，對上揭被害人所
    生損害等其他一切情狀，各量處如主文所示之刑，並就被告
    戊○○部分，定其應執行刑。又被告戊○○、丁○○上揭所
    為竊盜之犯罪時間，均係在96年4 月24日以後所犯，核與中
    華民國96年罪犯減刑條例第2 條第1 項之應減刑規定不符，
    自均不應予減輕其刑，附此敘明。至扣案、未扣案之鑰匙各
    1 支，均係被告戊○○所有並分別供以行竊之於犯罪事實欄
    一(二)(三)所示部分之犯罪所用之物，且未扣案之鑰匙已經遺失
    在馬路上等情，雖據被告戊○○於本院審理中供明在卷，惟
    本院查無積極證據足認該未扣案之鑰匙1 支業已滅失，爰各
    依刑法第38條第1 項第2 款規定併予宣告沒收。
據上論斷，應依刑事訴訟法第299 條第1 項前段，刑法第28條、
第321 條第1 項第2 款、第320 條第1 項、第47第1 項、第38條
第1 項第2 款、第51條第5 款，刑法施行法第1 條之1 第1 項、
第2 項前段，判決如主文。
本案經檢察官吳芙如到庭執行職務。
中　　華　　民　　國　　96　　年　　9 　　月　　29　　日
                  刑事第八庭      法　官  唐中興
以上正本證明與原本無異。
如不服本判決，應於判決送達後10日內，向本院提出上訴書狀，
上訴書狀應「敘述具體上訴理由」，並按他造當事人之人數附繕
本。「切勿逕送上級法院」。
告訴人或被害人對於判決如有不服具備理由請求檢察官上訴者，
其上訴期間之計算係以檢察官收受判決正本之日期為準。
中　　華　　民　　國　　96　　年　　9 　　月　　29　　日
                                  書記官  施惠卿
【附錄本案判決論罪科刑法條全文】：
中華民國刑法第320條
意 圖為自己或第三人不法之所有，而竊取他人之動產者，為竊
 盜罪，處5 年以下有期徒刑、拘役或5 百元以下罰金。
意圖為自己或第三人不法之利益，而竊佔他人之不動產者，依前
項之規定處斷。
前二項之未遂犯罰之。
中華民國刑法第321條
犯竊盜罪而有左列情形之一者，處6 月以上、5 年以下有期徒刑
：
一、於夜間侵入住宅或有人居住之建築物、船艦或隱匿其內而犯
    之者。
二、毀越門扇、牆垣或其他安全設備而犯之者。
三、攜帶兇器而犯之者。
四、結夥三人以上而犯之者。
五、乘火災、水災或其他災害之際而犯之者。
六、在車站或埠頭而犯之者。
前項之未遂犯罰之。
